臺灣彰化地方法院刑事判決　　　　　　　　　　　　　九十一年度交易字第五八號
　　公　訴　人　臺灣彰化地方法院檢察署檢察官
　　被　　　告　乙○○
右列被告因公共危險等案件，經檢察官提起公訴（九十一年度偵字第二六九六號），
本院判決如左：
    主  文
乙○○服用酒類，不能安全駕駛動力交通工具而駕駛，處拘役伍拾伍日，如易科罰金
，以佰元折算壹日；又因過失傷害人，處有期徒刑月，如易科罰金，以佰元折
算壹日。
    事  實
一、乙○○（原名賴森岳）於民國九十一年四月二日凌晨一時許，在台中市○○路皇
    嘉ＫＴＶ飲酒後，已不能安全駕駛動力交通工具，竟仍駕駛ＱＵ－六九六二號自
    用小客車上路，往彰化方向行駛。迄至同日上午五時五十分許，沿彰化縣彰化市
    ○○路由北往南行駛，至中山路與金馬路交岔路口處後，右轉金馬路時，應注意
    行車速度須依標誌規定，不得超速行駛，而當時該路段之速限為每小時五十公里
    ，天候晴朗、日間有光線、路面無缺陷、無障礙物、視距良好，依此情形，並無
    不能注意之情事，詎其疏未注意遵守速限規定，仍以時速約七十公里之速度超速
    行駛，由於車速過快，加上受酒精影響，致方向盤操控不良，衝撞金馬路中央之
    安全島後進入對向車道，撞及對向車道由甲○○由西往東（起訴書誤載為由南往
    北）行駛而來之ＮＲ－Ο七六八號自用小客車之車頭右側，甲○○因而受有頭部
    外傷及鼻部撕裂傷等傷害。乙○○亦受有頭部外傷併顏面撕裂傷、右膝撕裂傷及
    右側第七、八肋骨骨折等傷害，經送醫院急救後抽血，測得其血液酒精濃度為２
    １９．７mg／dl（換算呼氣濃度為每公升一‧Ο九毫克）。
二、案經甲○○訴由彰化縣警察局彰化分局報請台灣彰化地方法院檢察署檢察官偵查
    起訴。
    理  由
一、右揭過失傷害之事實，業據被告供承明白，核與告訴人甲○○指訴之情節相符，
    並有診斷書、現場照片及道路交通事故調查報告表等件可稽。又被告於右揭時、
    地駕車，應注意行車速度須依標誌規定，不得超速行駛，且當時天候晴朗、日間
    有光線、路面無缺陷、無障礙物、視距良好，依此情形，並無不能注意之情事，
    詎其疏未注意遵守該路段速限每小時五十公里之規定，仍以時速約七十公里之速
    度行駛，致方向盤操控不良，對於本件車禍之發生，即有過失。且其過失與告訴
    人之受傷間，亦有相當之因果關係。另被告固坦承其飲酒駕車之事實，然否認不
    能安全駕駛，辯稱喝酒不影響其駕駛云云。然查被告於車禍發生後經醫院抽血結
    果，測得其血液酒精濃度為２１９．７mg／dl（換算呼氣濃度為每公升一‧Ο九
    毫克），有檢驗報告單足憑。依法醫學上之報告，人體血液酒精濃度在２００mg
    ／dl至３００mg／dl時，該人之行為即有呆滯木僵、嘔吐、可能昏迷等表現，其
    駕車之肇事率為未飲酒者之五十倍以上，參以前述被告駕車時對於方向盤有操控
    不良之情事，堪認其已不能安全駕駛無訛。是其所辯，不足採信。罪證明確，被
    告犯行均堪認定。
二、核被告所為，係犯刑法第一百八十五條之三之公共危險罪及第二百八十四條第一
    項前段之過失傷害罪。其所犯二罪，犯意各別，行為互異，應分論併罰。被告飲
    酒後已不能安全駕駛而駕駛小客車，因而發生車禍，致告訴人受傷，堪認係酒醉
    駕車，因而致人受傷，其所犯過失傷害罪部分，應依道路交通管理處罰條例第八
    十六條第一項規定，加重其刑。爰審酌被告尚未就民事責任部分，賠償告訴人之
    損害，及其犯罪之動機、目的、手段、所生之危害並犯罪後之態度尚稱良好等一
    切情狀，所犯二罪各量處如主文所示之刑，並諭知易科罰金折算之標準，以示懲
    儆。
據上論斷，應依刑事訴訟法第二百九十九條第一項前段，道路交通管理處罰條例第八
十六條第一項，刑法第一百八十五條之三、第二百八十四條第一項前段、第四十一條
第一項、第五十一條第十款，罰金罰鍰提高標準條例第一條前段、第二條，判決如主
文。
中    華    民    國    九十一      年      七      月      二十三      日
                                臺灣彰化地方法院刑事第三庭
                                    法      官  廖  國  佑
右正本證明與原本無異。
如不服本判決，應於判決送達後十日內，向本院提出上訴狀( 須附繕本 )。
告訴人或被害人對於判決如有不服具備理由請求檢察官上訴者，其上訴期間之計算係
以檢察官收受判決正本之日期為準。
                                    法院書記官  王  宣  雄
中    華    民    國    九十一      年      七      月      二十六      日
刑法第一百八十五條
損壞或壅塞陸路、水路、橋樑或其他公眾往來之設備或以他法致生往來危險者，處五
年以下有期徒刑，拘役或五百元以下罰金。
因而致人於死者，處無期徒刑或七年以上有期徒刑；致重傷者，處三年以上、十年以
下有期徒刑。
第一項之未遂犯罰之。
刑法第二百八十四條
因過失傷害人者，處六月以下有期徒刑、拘役或五百元以下罰金。致重傷者，處一年
以下有期徒刑、拘役或五百元以下罰金。
從事業務之人，因業務之過失傷害人者，處一年以下有期徒刑、拘役或一千元以下罰
金。致重傷者，處三年以下有期徒刑、拘役或二千元以下罰金。
